【裁判字號】    89,上易,1178
【裁判日期】    890913
【裁判案由】    恐嚇
【裁判全文】
臺灣高等法院高雄分院刑事判決    八十九年度上易字第一一七八號
    上  訴  人  臺灣高雄地方法院檢察署檢察官
    被      告  甲○○
右上訴人因被告恐嚇危害安全案件，不服臺灣高雄地方法院八十九年度易字第一０七
六號中華民國八十九年五月二十六日第一審判決（起訴案號：臺灣高雄地方法院檢察
署八十九年度偵字第一九五七號），提起上訴，本院判決如左：
      主  文
上訴駁回。
      理  由
一、公訴意旨略以：被告甲○○係南輝羊乳有限公司負責人，原僱用乙○○為送貨員
    ，因細故，於民國八十八年十月二十四日（起訴書載為十四日）十九時許，夥同
    不詳年籍男女各一人，至高雄縣林園鄉○○○路五二七號之八乙○○住處，向乙
    ○○恫稱：要乙○○在羊奶界消失等語，致乙○○心生畏懼，因認被告涉犯刑法
    第三百零五條之恐嚇罪嫌等情。
二、按犯罪事實應依證據認定之，無證據不得推定其犯罪事實；又被告犯罪不能證明
    者，應諭知無罪之判決，刑事訴訟法第一百五十四條、第三百零一條第一項分別
    定有明文。再認定不利於被告之事實，須依積極證據，茍積極證據不足為被告不
    利事實之認定時，即應為有利於被告之認定，更不必有何有利之證據；另認定犯
    罪事實所憑之證據，雖不以直接證據為限，間接證據亦包括在內；然而無論為直
    接證據或間接證據，其為訴訟上之證明，須於通常一般人均不致有所懷疑，而得
    以確信其為真實之程度者，始得據為有罪之認定，倘其證明尚未達到此一程度，
    而有合理性懷疑之存在時，事實審法院復已就其心證上理由予以闡述，敘明其如
    何無從為有罪之確信，因而為無罪之判決者，亦不得遽以自己片面之觀點，遽指
    其為違法，此有最高法院三十年上字第八一六號、七十六年臺上字第四九八六號
    刑事判例可資參照。次按告訴人與被告在訴訟上係立於對立之地位，告訴人告訴
    之目的係為使被告受刑事制裁為目的，故告訴人之指訴若有瑕疵可指，且無證據
    證明與事實相符，自不得以其片面指訴遽採為對被告不利之認定。
三、公訴人認被告涉右開罪嫌，係以告訴人乙○○之指訴及證人簡永林之證詞，資為
    論罪依據。
四、訊據被告甲○○對於在上開時間曾至告訴人乙○○家中之事實固不諱言，惟堅決
    否認有上開犯行，辯稱：伊當日係偕同經理曾白婕及配送主管曾泰良至乙○○住
    處訪視，說明客戶投書及電話反應之情形，並請乙○○帶領其他送貨員熟悉送貨
    路線，簡永林取出一瓶二鍋頭、一瓶高梁與其友曾泰良共飲，乙○○則取出其自
    熬之青草茶供曾白婕飲用，停留期間氣氛平和，並無恐嚇乙○○「要使你在羊乳
    界消失」之語等情。經查：
    （一）告訴人於原審調查時先稱：被告與證人曾白婕、曾泰良至其住處時，即抓
          住其手，對其恐嚇，嗣其夫為壓住氣氛，始取出二鍋頭、高梁酒各一瓶請
          被告喝酒；嗣又改稱：恐嚇係在喝酒時發生之事；經原審法院法官質問告
          訴人為何前後說詞不一時，告訴人又改稱：進來時及喝酒時均有講上開恐
          嚇言詞云云（見原審法院八十九年三月廿四日審判筆錄），告訴人先後指
          訴情節已有齟齬，其指訴之真實性非無令人置疑之處。
    （二）證人簡永林雖於原審時結證稱：被告於前開時地對告訴人指稱「要讓你黃
          麗美在羊奶界消失，沒有你這個人存在」，伊為安撫場面，始請被告等人
          喝酒云云；於本院調查時則結證稱：「被告一進來就說他要讓乙○○在羊
          奶界消失，沒有你這個人存在」等語。顯然證人簡永林證稱被告係於喝酒
          前為上開恐嚇言詞，與告訴人指訴之喝酒前、喝酒中均有恐嚇，兩人說詞
          已互為歧異。況告訴人與證人簡永林雖已於八十二年間辦理離婚，無法律
          上夫妻關係，然事實上仍同室共居一處之事實，亦為告訴人所承認（見本
          院八十九年八月三日筆錄），告訴人既與證人簡永林有事實上之夫妻關係
          ，證人簡永林之證詞難免有偏袒之虞。況據告訴人指稱被告對其恐嚇係發
          生於八十八年十月廿四日，而證人簡永林於偵查中作證係於八十九年一月
          廿八日，時間上已距離三月有餘，且證人簡永林於原審法院審理時證稱：
          伊不知當日被告有無對告訴人恐嚇（見原審卷八十九年五月十二日審判筆
          錄），然其對被告當日所講之片言隻語，尚能記憶明確，與常情頗有乖違
          ，故亦難以其證詞為對被告不利之認定。
    （三）證人曾白婕於原審審理時到庭結證：當日告訴人丈夫請渠等喝酒，伊不會
          喝酒，僅飲青草茶，並未見聞被告有對告訴人為恐嚇言詞，亦無任何爭執
          等語（見原審卷八十九年三月廿四日、五月十二日審判筆錄）；證人曾泰
          良亦於原審法院結證稱：當日告訴人丈夫請渠等喝酒及青草茶，並無聽到
          被告有恐嚇告訴人上開言詞等語（見原審卷八十九年三月廿日日審判筆錄
          ）、於本院調查時結證稱：當日被告並未說要乙○○在羊奶界消失等語（
          見本院八十九年八月八日筆錄）。被告若至告訴人住處即有恐嚇及凶狠言
          詞，衡諸常情，雙方必生爭執，心生芥蒂，則告訴人丈夫及告訴人豈有取
          出二鍋頭、高梁酒及自熬之青草茶，請被告及證人曾白婕、曾泰良飲用之
          理。是以告訴人指訴及證人簡永林證詞顯有悖乎情理之處，洵難採為對被
          告論罪之依據。
    （四）告訴人指訴被告對其恐嚇之時間係發生在八十八年十月廿四日，而告訴人
          對被告提出申告之時間係八十九年一月十四日，有臺灣高雄地方法院檢察
          署報到單一紙在可查。如被告曾對告訴人有上開恐嚇行為，致使告訴人心
          生畏怖，則告訴人為其安全計，理應即時報警究辦，以免遭受被告之加害
          ，何以遲至八十九年一月十四日始向臺灣高雄地方法院檢察署檢察官言詞
          申告，其間相距近三個月。且告訴人申告被告對其恐嚇，係發生在被告為
          代表人之南輝羊乳有限公司於八十八年十一月十六日向臺灣高雄地方法院
          檢察署告訴乙○○涉嫌侵占、詐欺、背信、偽造文書等罪嫌之後，有刑事
          告訴狀一紙附卷可稽，則告訴人之申告被告恐嚇罪嫌，非無可能係遭南輝
          羊乳有限公司之代表人即本件被告告訴其涉犯侵占等罪嫌後所採取之反制
          行為，其指訴被告恐嚇，自亦有容疑之處。況告訴人認識當日與被告一同
          前往之曾泰良，為告訴人所承認（見本院八十九年八月三日筆錄），而告
          訴人於申告時向檢察官陳稱：被告當時帶二人，一男一女到我住處，何以
          告訴人於向檢察官申告時，未能將曾泰良之名字告之檢察官，亦屬不合情
          、理。
    （五）綜上所述，告訴人之指述及證人簡永林之證述，並不能證明被告於前揭時
          地有何對告訴人施加恐嚇之行為。此外復查無其他積極證據足認被告有公
          訴人所指之犯行，不能證明被告犯罪。雖告訴人要求進行測謊，惟告訴人
          於八十九年八月三日提出要求，距離八十八年十月二十四日案發時間已逾
          九個月，如於此時再進行測謊，已難認有相當之準確度，且已無意義，本
          院斟酌各項情況，認已足以判斷，爰不再進行測謊，附此敘明。
五、原審為被告無罪之諭知，核無不合。上訴人臺灣高雄地方法院檢察署檢察官以告
    訴人與證人簡永林已分別指述、證述，雖渠等就時間有些差異，以此遽為不採，
    似有未洽為由，提起上訴，指摘原判決違誤，尚無理由，應予駁回。
據上論斷，應依刑事訴訟法第三百六十八條，判決如主文。
本案經檢察官張其主到庭執行職務。
中    華    民    國     八十九     年       九       月     十三   日
                              臺灣高等法院高雄分院刑事第五庭
                                  審判長法官  吳水木
                                        法官  惠光霞
                                        法官  陳朱貴
右正本證明與原本無異。
不得上訴。
                                      書記官  呂素珍
中    華    民    國     八十九     年       九       月    十五    日
                                                                    Ｄ


司法院資訊處製作；財團法人民間司法改革基金會備份。
